臺灣板橋地方法院刑事裁定　　　　　　　99年度易字第3226號
公　訴　人　臺灣板橋地方法院檢察署檢察官
被　　　告　林德宗
上列被告因竊盜案件，經檢察官提起公訴（99年度偵字第28005
號），本院判決如下：
    主  文
林德宗犯攜帶兇器毀壞門扇竊盜，累犯，處有期徒刑拾月。
    事  實
一、林德宗前於民國94年間，因持有毒品案件，經本院以94年度
    簡字第5735號判處有期徒刑3 月確定，並於95年4 月6 日易
    科罰金執行完畢。詎林德宗不知悔改，竟基於意圖為自己不
    法所有之犯意，於99年9 月15日下午1 時7 分許，駕駛車號
    T7-6818 號自用小客車停放在設於臺北縣板橋市（現已改制
    為新北市板橋區○○○路上之停車格後，徒步至郭文彬位於
    新北市○○區○○路19巷9 號5 樓公寓，見該公寓1 樓大門
    未關，先行按捺設於該公寓門口的電鈴，見無人應答而確認
    該公寓5 樓無人後，遂由該未關之大門進入公寓，並沿樓梯
    走至郭文彬上開住宅前，再持其於不詳地點拾獲之客觀上得
    以危害人生命、身體可供兇器使用之螺絲起子1 支，敲擊郭
    文彬設於上開住宅大門之門鎖，致使上開住宅大門門鎖掉落
    而毀壞，林德宗因而由該毀損之大門，侵入上開住宅內，徒
    手竊取郭文彬所有而放置於上開住宅房間內之宏碁廠牌筆記
    型電腦1 台，得手後，駕車逃離現場，並將竊得之上開筆記
    型電腦，在新北市永和區福和橋下之跳蚤市場予以變賣，得
    款花用。嗣因郭文彬返家發現屋內遭竊，報警處理，始循線
    查獲上情。
二、案經郭文彬訴由新北市政府警察局海山分局移送臺灣板橋地
    方法院檢察署檢察官偵查起訴。
    理  由
一、被告林德宗明知證人即告訴人郭文彬於警詢所為之陳述，為
    為被告以外之人於審判外之陳述，具有刑事訴訟法第159 條
    規定，不得為證據之情事，而於本院審理程序中，未聲明異
    議，本院審酌證人郭文彬於警詢所為陳述作成時之狀況，並
    無任何違反自由意志或遭製作筆錄警員誘導陳述之情形，認
    為適當，依刑事訴訟法第159 條之5 第2 項之規定，為傳聞
    法則之例外，具有證據能力。另監視錄影翻拍照片10張與查
    獲照片1 張，乃監視器或相機設備依其機械運作所產出或保
    存之畫面，乃機械性記錄之性質，均非屬供述證據，而無傳
    聞法則之適用，該等文書既經本院依刑事訴訟法第165 條規
    定，於審判期日提示被告辨認，並告以要旨之調查程序，依
    法均具有證據能力。
二、訊據被告對於上揭時、地，攜帶兇器毀壞門鎖竊取他人所有
    之動產即筆記型電腦之犯罪事實，坦承不諱，核與告訴人郭
    文彬之證述情節相符，並有監視錄影翻拍照片10張、查獲照
    片1 張附卷可稽，本案事證明確，被告上開加重竊盜犯行，
    堪以認定，應予依法論科。
三、論罪科刑：
  (一)按刑法第321 條第1 項第3 款之攜帶兇器竊盜罪，係以行為
    人攜帶兇器竊盜為其加重條件，此所謂兇器，其種類並無限
    制，凡客觀上足對人之生命、身體、安全構成威脅，具有危
    險性之兇器均屬之，且祇須行竊時攜帶此種具有危險性之兇
    器為已足，並不以攜帶之初有行兇之意圖為必要。而螺絲起
    子為足以殺傷人生命、身體之器械，顯為具有危險性之兇器
    ，最高法院79年度臺上字第5253號著有判例可資參照。次按
    ，毀越門扇而入室行竊，其越入行為即屬侵入住宅，已結合
    於所犯加重竊盜之罪質中，無更行構成侵入住宅罪之理，最
    高法院27年上字第1887號著有判例可資參照。再按，「上訴
    人毀壞構成門扇之一部之電動鎖及喇叭鎖，係毀壞門扇之行
    為，毀壞附加於門上之掛鎖，則屬毀壞安全設備，因認上訴
    人所為，係犯刑法第321 條第1 項第2 款、第3 款之帶兇
    器毀壞門扇、安全設備竊盜罪。其毀壞門扇及安全設備之行
    為，乃係竊盜之加重要件行為，自無成立毀損罪之餘地」、
    「刑法第321 條第1 項第2 款之毀越門扇安全設備竊盜罪，
    關於『毀越』指毀損與踰越而言，其中毀損門扇安全設備竊
    盜罪，乃同法第354 條之毀損罪與普通竊盜罪之結合犯；上
    開毀損門扇安全設備，係犯普通竊盜罪之加重情形，已結合
    於所犯加重竊盜之罪質中，自不能於論以加重竊盜罪外，更
    行論以毀損罪」，亦有最高法院83年度臺上字第3856 號 、
    92年度臺非字第6 號判決可資參照。
  (二)被告用以行竊之螺絲起子1 支，雖未扣案，但依被告於本院
    審理時所述，該螺絲起子長約30公分，且為金屬製品，並參
    酌被告既得持以破壞告訴人上開住處之門鎖，依社會一般觀
    念堪認材質堅硬，是該螺絲起子客觀上足以對人之生命、身
    體、安全構成威脅，自屬兇器無訛；而被告持該螺絲起子破
    壞構成告訴人上開住宅大門一部分之門鎖，係毀壞門扇之行
    為，則揆諸前揭說明，核被告所為，係犯刑法第321 條第1
    項第2 款、第3 款之攜帶兇器毀壞門扇竊盜罪。
  (三)被告前因持有毒品案件，經法院判處有期徒刑3 月確定，並
    於95年4 月6 日執行完畢，有臺灣高等法院被告前案紀錄表
    1 份在卷可佐，被告於有期徒刑執行完畢後，5 年內故意再
    犯本件有期徒刑以上之罪，為累犯，應依刑法第47條第1 項
    規定加重其刑。
  (四)本院審酌前有偽造文書與多次施用毒品案件，經法院判刑入
    獄之紀錄，此有前述被告前案紀錄表1 份附卷可憑，素行不
    良，而被告正值壯年，不思以正當方法賺取財物，竟貪圖小
    利攜帶兇器破壞門扇，進入他人住宅行竊，除破壞他人對財
    產權之支配外，更影響告訴人居住之安寧，危害社會治安，
    被告竊得之財物，迄今仍未歸還告訴人，亦未與告訴人成立
    和解，惟念及被告竊取財物之價值非鉅，且被告坦承犯行等
    一切情狀，量處如主文所示之刑，以資懲儆。
  (五)被告用以行竊之螺絲起子1 支，因未扣案，且被告否認為其
    所有，客觀上亦無證據顯示為被告所有，依法自不得宣告沒
    收。至於車號T7-6818 號自用小客車，雖供被告駕駛至行竊
    地點，並於行竊後裝放竊得物品載離現場使用，而為供本件
    加重竊盜犯罪所用之物，惟該自用小客車，並非被告所有，
    且登記車主為案外人朱家良，此據被告供承在卷，並有車籍
    查詢基本資料詳細畫面1 份附卷可參，依法自不得宣告沒收
    ，附此敘明。
四、至於公訴意旨認被告在告訴人之住處內，除竊取宏碁廠牌筆
    記型電腦1 台外，尚竊取銀色機械手錶1 只及現金新臺幣（
    下同）500 元，而有關於被告竊取手錶與現金部分，無非係
    單憑告訴人於警詢與本院審理時之證詞為據，除此之外，即
    無其他證據可資佐證，因告訴人為本件之被害人，且係以追
    訴被告為目的，證詞未必客觀，基於「罪疑有利被告原則」
    （in dubio pro reo），本院因而依被告於警詢、偵查及本
    院審理中之自白認定被告於上揭時、地，僅竊取宏碁廠牌筆
    記型電腦1 台，公訴意旨認被告尚竊取告訴人所有銀色機械
    手錶1 只及現金500 元，容有未合，公訴意旨所認被告竊取
    銀色機械手錶1 只與現金500 元部分，若經證明屬實，因與
    本案論罪科刑部分，具有單純一罪之關係，爰不另為無罪之
    諭知。
據上論斷，應依刑事訴訟法第299 條第1 項前段，刑法第321 條
第1 項第2 款、第3 款、第47條第1 項，判決如主文。
本案經檢察官黃嘉妮到庭執行職務。
中    華    民    國   100    年    1     月    26    日
                  刑事第五庭  法  官  高增泓
以上正本證明與原本無異。
如不服本判決，應於判決送達後10日內，向本院提出上訴狀。
                              書記官  林政良
中    華    民    國   100    年    1     月    26    日
附錄本案論罪科刑法條全文：
刑法第321條
犯竊盜罪而有下列情形之一者，處6 月以上、5 年以下有期徒刑
：
  一  於夜間侵入住宅或有人居住之建築物、船艦或隱匿其內而
      犯之者。
  二  毀越門扇、牆垣或其他安全設備而犯之者。
  三  攜帶兇器而犯之者。
  四  結夥三人以上而犯之者。
  五  乘火災、水災或其他災害之際而犯之者。
  六  在車站或埠頭而犯之者。
前項之未遂犯罰之。